臺灣彰化地方法院刑事判決　　　　　　　94年度易字第1357號
公　訴　人　臺灣彰化地方法院檢察署檢察官
被　　　告　丁○○
上列被告因竊盜案件，經檢察官提起公訴（94年度偵字第7010號
、第8010號、第8112號、第8214號），及移送併辦（94年度偵字
第9244號），於本院準備程序中，被告就被訴事實為有罪之陳述
，經本院合議庭裁定改依簡式審判程序審理，並判決如下：
    主  文
丁○○連續竊盜，累犯，處有期徒刑壹年貳月，扣案之鑰匙肆支
，沒收之。
    事  實
一、丁○○於民國八十六年間曾因吸用化學合成麻醉藥品案件，
    經本院判處有期徒刑七月確定；又因販賣化學合成麻醉藥品
    案件，經本院判處有期徒刑五年二月確定。上開分別確定之
    二罪，嗣經本院合併定應執行刑為有期徒刑五年七月確定，
    經送監執行，於八十九年二月二十三日縮短刑期假釋出監。
    又於九十年間，因竊盜案件，先後經本院判處拘役五十日，
    如易科罰金以三百元折算一日確定、有期徒刑五月，如易科
    罰金以三百元折算一日確定，並撤銷上開假釋。經與假釋經
    撤銷後之殘刑有期徒刑二年四月，送監接續執行，於九十四
    年三月二十二日縮刑期滿執行完畢。竟仍不知悔改，基於意
    圖為自己不法之所有之概括犯意，自九十四年八月十四日起
    連續於附表所示之時間、地點，以自備鑰匙發動機車電門，
    或趁被害人等疏未將機車鑰匙取走，逕行將機車騎走等方式
    ，連續竊取如附表所示被害人之機車，作為代步工具之用。
    嗣為警查獲，並分別扣得其所有、供竊取機車所用之鑰匙四
    支，始分別知悉上情。
二、案經彰化縣警察局員林分局報告臺灣彰化地方法院檢察署檢
    察官偵查起訴。
    理  由
一、被告於準備程序中，就犯罪事實為有罪之陳述，且所犯係死
    刑、無期徒刑、最輕本刑為三年以上有期徒刑以外之罪，經
    本院合議庭依刑事訴訟法第二百七十三條之一第一項之規定
    ，裁定由法官一人獨任進行簡式審判程序，先此敘明。
二、證據名稱：
    （一）證人戊○○、丙○○、癸○○、乙○○○、己○○、
          壬○○、庚○○、鄭依婷、甲○○於警詢中之證述。
    （二）證人丙○○、癸○○於偵查中之證述。
    （三）車輛竊盜、車牌失竊資料個別查詢報表－查詢車輛認
          可資料表。
    （四）贓證物品認領保管單八紙。
    （五）彰化縣警察局車輛協尋（尋獲）電腦輸入單。
    （六）照片二十二張。
    （七）偷竊、丟棄地點圖。
    （八）車籍作業系統－查詢認可資料表。
    （九）被告自白。
三、公訴人雖僅就被告如附表編號一至八部分之竊盜犯行提起公
    訴，然被告其餘如附表編號九所示之竊盜犯行，因與起訴部
    分具有連續犯之裁判上一罪關係，為起訴效力所及，本院自
    應併予審理，附此敘明。又公訴人另行起訴被告連續於夜間
    侵入住宅竊盜之犯行（本院九十四年度易字第一四五七號）
    ，與本案犯罪手法顯然不同，且被告於本院審理時亦陳明：
    其竊車係為代步用，與侵入住宅竊盜係另行起意為之等語（
    見本院卷第三十二頁），足認該案與本案並無連續犯之裁判
    上一罪關係，併此指明。
四、扣案之鑰匙四支為被告所有、供其行竊所用之物，業據被告
    陳明在卷，應依刑法第三十八條第一項第二款規定，沒收之
    。
五、應適用之法條：刑事訴訟法第二百七十三條之一第一項、第
    二百九十九條第一項前段、第三百十條之二、第四百五十四
    條第一項，刑法第五十六條、第三百二十條第一項、第四十
    七條、第三十八條第一項第二款、罰金罰鍰提高標準條例第
    一條前段。
六、如不服本判決，自本判決送達之日起十日內，得提起上訴。
中　　華　　民　　國　　94　　年　　12　　月　　30　　日
                  刑事第三庭          法  官    王昌鑫
以上正本證明與原本無異。
如不服本判決，應於判決送達後十日內向本院提出上訴狀 (須附
繕本 )。
告訴人或被害人對於判決如有不服具備理由請求檢察官上訴者，
其上訴期間之計算係以檢察官收受判決正本之日期為準。
中　　華　　民　　國　　95　　年　　1 　　月　　 2　　日
                                      書記官    陳文俊
附表：
  ┌──┬─────────┬──────────┬─────┬──────┐
  │編號│犯罪時間          │犯罪地點            │被害人    │所得財物    │
  ├──┼─────────┼──────────┼─────┼──────┤
  │一  │九十四年八月十四日│彰化縣員林鎮大埔里南│戊○○    │車牌號碼：Ｋ│
  │    │凌晨二時許        │潭路八六巷七五號前  │          │ＸＳ－一六三│
  │    │                  │                    │          │號重型機車  │
  ├──┼─────────┼──────────┼─────┼──────┤
  │二  │九十四年八月十六日│彰化縣員林鎮新生里南│丙○○    │車牌號碼：Ｌ│
  │    │凌晨零時許        │昌路一三六巷一之一號│          │ＧＮ－八三九│
  │    │                  │前                  │          │號重型機車  │
  ├──┼─────────┼──────────┼─────┼──────┤
  │三  │九十四年八月二十日│彰化縣員林鎮三愛里興│癸○○    │車牌號碼：Ｌ│
  │    │晚上九時許        │昌街一００號前      │          │ＪＤ－八四０│
  │    │                  │                    │          │號重型機車  │
  ├──┼─────────┼──────────┼─────┼──────┤
  │四  │九十四年九月十三日│彰化縣員林鎮三義里莒│壬○○    │車牌號碼：Ｈ│
  │    │晚上十時三十分許  │光路九號前          │          │Ａ六－八六三│
  │    │                  │                    │          │號重型機車  │
  ├──┼─────────┼──────────┼─────┼──────┤
  │五  │九十四年九月十八日│彰化縣員林鎮○○街一│己○○    │車牌號碼：Ｌ│
  │    │凌晨一時許        │八巷三六號旁空地    │          │ＡＩ－五三三│
  │    │                  │                    │          │號重型機車  │
  ├──┼─────────┼──────────┼─────┼──────┤
  │六  │九十四年九月二十四│南投縣南投市○○路一│乙○○○  │車牌號碼：Ｉ│
  │    │日上午十時許      │四五三巷二五之一號旁│          │ＮＯ－七五一│
  │    │                  │空地                │          │號重型機車  │
  ├──┼─────────┼──────────┼─────┼──────┤
  │七  │九十四年九月二十四│彰化縣員林鎮萬年里員│庚○○    │車牌號碼：Ｋ│
  │    │日下午一時三十分許│水路二段一二七巷三七│          │ＷＧ－一九二│
  │    │                  │號前                │          │號          │
  ├──┼─────────┼──────────┼─────┼──────┤
  │八  │九十四年十月五日清│彰化縣員林鎮惠來里惠│辛○○    │車牌號碼：Ｉ│
  │    │晨四時許          │明街五三巷二六弄三號│          │ＷＤ－四一五│
  │    │                  │前                 │          │號重型機車  │
  ├──┼─────────┼──────────┼─────┼──────┤
  │九  │九十四年十月十七日│彰化縣員林鎮南興里員│甲○○    │車牌號碼：Ｅ│
  │    │凌晨一時許        │大路一段一六二號前  │          │ＹＹ－一六二│
  │    │                  │                    │          │號輕型機車  │
  └──┴─────────┴──────────┴─────┴──────┘
